臺灣臺北地方法院交通事件裁定　　　　96年度交聲字第1599號
原處分機關　臺北市交通事件裁決所
異　議　人
即受處分人　乙○○
上列異議人即受處分人因違反道路交通管理處罰條例案件，對於
臺北市交通事件裁決所民國九十六年十二月三日所為之處分（原
處分案號：北市裁二字第裁二二─ＤＢ0000000號）聲明
異議，本院裁定如下：
    主  文
異議駁回。
    理  由
一、異議意旨略以：異議人於民國九十六年十一月十七日十三時
    四十五分許，固曾將車號ＱＣＫ─六二三號輕型機車停放於
    桃園縣龜山鄉○○○路三十八號前，惟有依法停放於機車停
    車格內，絕無在禁止臨時停車處所停車之違規行為，由於其
    當時剛好休假二日，本件應係其機車遭他人蓄意移置停車格
    外所致，而此實非異議人本身所能控制，因認原處分不當，
    應予撤銷云云。
二、按汽車（包括機器腳踏車，道路交通安全規則第二條第一項
    第一款參照）不得於人行道臨時停車；汽車（機器腳踏車）
    駕駛人停車時，在禁止臨時停車處所停車者，處汽車（機器
    腳踏車）駕駛人新臺幣（下同）六百元以上一千二百元以下
    罰鍰。道路交通安全規則第一百十一條第一項第一款、道路
    交通管理處罰條例第五十六條第一項第一款分別定有明文。
三、經查，異議人乙○○於本院調查時固承認於九十六年十一月
    十七日十三時四十五分許，曾將車號ＱＣＫ─六二三號輕型
    機車停放於桃園縣龜山鄉○○○路三十八號前，然矢口否認
    有何未依規定在禁止臨時停車處所停車之違規行為，辯稱其
    有依法停放於機車停車格內，本件應係機車遭他人蓄意移置
    停車格外所致云云。惟依證人甲○○即當日執勤並舉發本件
    違規之桃園縣政府警察局交通隊警員，於本院調查時到庭具
    結證稱：「（請說明當時認定異議人係違規行為之過程？）
    因為每個人行道上均劃有機車停車格，有機車停車格才能停
    放機車，二個區塊的機車停車格之間有容許機車進出之出入
    口，即視為是人行道，不能停放機車。我到現場，看到異議
    人ＱＣＫ─六二三號機車是停放在停車格之外，所以認定其
    是違規停車之行為」、「（是否確定在舉發當時異議人機車
    是停放於停車格之外，而無其他徵象來判斷該部機車之停放
    係遭人移置於停車格外？）依照當時情形，那邊機車停車格
    的角度是斜的，且當時機車停的角度又與停車格的線比較平
    行，如果是被別人移出，角度應該會有差，但該部機車的角
    度與機車停車格的線謀合，亦即機車車身與停車格的白線是
    平行」（見本院九十六年十二月二十八日訊問筆錄）。本院
    參諸證人甲○○警員與異議人間不僅未有任何怨隙，且係毫
    不相識之人，衡情證人應無設詞攀誣，或虛構違規事實陷害
    異議人之理，況警員執行公務時，本身即受有行政懲處責任
    之監督，且其到庭具結作證，更係以刑事責任擔保其證言之
    真實性，故證人甲○○警員之前開證述內容，應可採信。再
    查，依證人庭呈照片三張內容顯示，異議人前開機車停放方
    向及角度，確與停車格線呈平行，併排停放工整，且距離停
    車格內最旁邊之機車間，猶留有相當空隙，依常情言，此與
    機車遭他人蓄意移置停車格外時，係隨意搬移棄置，致車身
    歪斜，或常緊靠停車格線，以供他車插入停駐等狀況，迥不
    相侔，而異議人對前揭照片亦不爭執，有上開本院訊問筆錄
    可憑，是堪認證人上述證詞與事實相符。又交通違規行政爭
    訟之舉證責任原理，應非如刑事案件中，必須超越任何合理
    懷疑，始可為有罪判決之嚴格程度，而係應與民事訴訟之舉
    證責任原理相類似，亦即基本上應就行政機關與人民所各自
    主張有利於己之事實，分配其應盡之舉證責任，而非逕予準
    用刑事訴訟上之「無罪推定」原則，此觀諸行政訴訟法第一
    百三十六條，規定行政訴訟程序準用民事訴訟法第二百七十
    七條舉證責任分配原則之立法意旨，即可明瞭。基此，本件
    異議人未對於本件執勤員警之舉發有誤，另行提出其他相關
    事證以供調查，僅為空言指摘，且經查亦無任何證據，足資
    證明本件執勤員警確有捏造事實違法取締之情事，則證人甲
    ○○警員本其維護交通秩序、安全職責所為之本件舉發，自
    應受到合法、正確之推定。此外，並有桃園縣警察局九十六
    年十一月十九日桃警局交字第ＤＢ0000000號舉發違
    反道路交通管理事件通知單、臺北市交通事件裁決所九十六
    年十二月三日北市裁二字第裁二二─ＤＢ0000000號
    違反道路交通管理事件裁決書各一件附卷可考。從而，異議
    人確有於上開時、地將車號ＱＣＫ─六二三號輕型機車違規
    停放於禁止臨時停車處所之違規行為，應無疑問。是原裁決
    機關即臺北市交通事件裁決所據此引用道路交通管理處罰條
    例第五十六條第一項第一款之規定裁處異議人罰鍰六百元，
    於法即無不當，本件異議人之異議為無理由，應予駁回。
四、據上論斷，應依道路交通案件處理辦法第十九條，裁定如主
    文。
中　　華　　民　　國　　96　　年　　12　　月　　31　　日
                  交通法庭    法  官  詹慶堂
上正本證明與原本無異。
如不服本裁定，應於裁定送達後5日內向本院提出抗告狀。
                              書記官  羅欣宜
中　　華　　民　　國　　96　　年　　12　　月　　31　　日
